【裁判字號】    89,易,76
【裁判日期】    890808
【裁判案由】    詐欺
【裁判全文】
臺灣宜蘭地方法院刑事判決                            八十九年度易字第七六號
    公  訴  人  臺灣宜蘭地方法院檢察署檢察官
    被      告  乙○○
右列被告因詐欺案件，經檢察官提起公訴 (八十八年度偵緝字第三七二號)，本院判
決如左：
    主  文
乙○○意圖為自己不法之所有，以詐術使人將本人之物交付，累犯，處有期徒刑肆月
。
    事  實
一、乙○○前因竊盜案件，經本院判處有期徒刑四月確定，於民國八十五年十一月十
    二日執行完畢，竟仍不知悔改，意圖為自己不法之所有，於民國八十六年四月十
    二日，至丙○○所經營之迪陽車業股份有限公司，向丙○○偽稱欲購買價金為新
    台幣（下同）五萬三千五百元三陽牌一二五西西之機車一輛，並於支付現金一萬
    七千五百元（包括牌照稅與燃料稅部分共支付二萬元）之後，向丙○○佯稱所餘
    三萬六千元於同年月十八日即可繳清餘款，並於同日簽發到期日為同年月十八日
    ，同面額之本票一紙予丙○○，使丙○○陷於錯誤而交付該機車，詎該本票屆期
    不獲兌現，並向丙○○騙稱機車已失竊後即避不見面，而該機車即於同年五月二
    日以三萬元代價遭乙○○典當得款花用，丙○○始知受騙。
二、案經被害人丙○○訴請台灣宜蘭地方法院檢察署檢察官偵查起訴。
    理  由
一、訊據被告乙○○固坦承於右揭時地向被害人丙○○購買機車一輛，並交付前開價
    金與本票一紙，嗣後並將該機車予以典當之事實，惟否認有詐欺之犯行，辯稱：
    伊係因經濟拮据才把機車典當，並無向告訴人詐欺之故意云云。惟查，右揭事實
    業據告訴人丙○○於偵查及本院審理中指訴綦詳，並有如事實欄所示之本票一紙
    附卷足憑，又被告嗣於同年五月二日將該機車予以典當之事實亦據證人即瑞生當
    鋪負責人楊德風、蔡宜純於偵查中證述明確，並有被告典當機車之典當紀錄表、
    機車過戶登記書各一紙在卷可稽。又查，被告先於偵查中辯稱：因該機車購買二
    、三個月之後在宜蘭市某公園丟掉了，伊有跟告訴人說是否可以不付車款，但他
    不肯，伊後來有到龍潭派出所報失竊等語。核與被害人證稱：本票到期後就一直
    找不到被告，約二個月後遇到被告，被告即告知機車丟掉了等語；證人即龍潭派
    出所警員甲○○亦證稱：被告曾向伊詢問如果機車失竊怎麼辦等語相符，足認被
    告確向告訴人佯稱該機車已失竊，實係將該機車予以典當，其顯有施用詐術之事
    實。被告嗣後雖翻異辯稱是因為經濟拮据始未繳清餘款並將該機車典當等語，不
    足採信。再查，該機車於同年四月十二日購入，其所簽發之本票於同年四月十八
    日即不獲兌現，並於五月二日予以典當，已如前述，被告自購入至退票僅有六天
    ，而竟仍簽發本票應允如期支付餘款，且被告自購入機車後又於不足一月之時間
    內予以典當變現，可知被告於購車之初即可預見其並無繳清餘額之經濟能力，被
    告顯有不法所有之意圖甚明。末查，被告自八十八年四月十八日即應允繳清購車
    款項，至今已一年餘，被告對於被害人之催討或相應不理，或避不見面，於偵審
    程序中多次允諾期限內還清仍不為之，益徵被告並無繳清餘款之意願，亦足認被
    告有詐欺之犯意。綜上事證，被告犯行堪予認定。
二、核被告意圖為自己不法之所有，以詐術使被害人將本人之物交付，所為係犯刑法
    第三百三十九條第一項之詐欺取財罪。查被告有事實欄所載之犯罪科刑情形，有
    被告之台灣高等法院檢察署刑案紀錄簡覆表及台灣高等法院被告全國刑案紀錄表
    附卷足稽，其受有期徒刑執行完畢後，於五年內再犯有期徒刑以上之右開之罪，
    為累犯，應依刑法第四十七條之規定加重其刑。爰審酌被告之品行、犯罪動機、
    目的、手段，詐取他人財物對被害人財產法益所生之危害、犯罪後之態度及尚未
    全部清償購車款項等一切情狀，量處如主文所示之刑，以示懲儆。
據上論斷，應依刑事訴訟法第二百九十九條第一項前段，刑法第三百三十九條第一項
、第四十七條，罰金罰鍰提高標準條例第一條前段，判決如主文。
本案經檢察官林吉泉到庭執行職務
中      華      民      國     八十九   年    八     月     八      日
                                       臺灣宜蘭地方法院刑事第二庭
                                審判長     法  官  黃  永  勝
                                           法  官  林  俊  廷
                                           法  官  郭  淑  珍
右正本證明與原本無異。
如不服本判決，應於判決送達後十日內向本院提出上訴狀( 應附繕本 )
                                           書記官  陳  淑  宜
中      華      民      國     八十九   年    八     月     九    日
參考法條：
刑法第三百三十九條第一項
意圖為自己或第三人不法之所有，以詐術使人將本人或第三人之物交付者，處五年以
下有期徒刑、拘役或科或併科一千元以下罰金。


司法院資訊處製作；財團法人民間司法改革基金會備份。
